【裁判字號】    98,抗,1124
【裁判日期】    981103
【裁判案由】    不服延長羈押
【裁判全文】
臺灣高等法院刑事裁定                  98年度抗字第1124號
抗  告  人  甲○○
選任辯護人  蕭明哲律師
上列抗告人因公共危險等案件，不服臺灣台北地方法院中華民國
98年10月7日延長羈押裁定（98年度訴字第1196號），提起抗告
，本院裁定如下：
    主  文
抗告駁回。
    理  由
一、原裁定略以：被告甲○○因公共危險等案件，前經本院訊問
    後，認為所犯刑法第173條第3項、第1項放火燒燬現有人所
    在之建築物未遂罪，罪嫌重大，且所犯為最輕本刑5年以上
    有期徒刑之罪，非予羈押顯難進行追訴審判，因認有羈押之
    原因及必要性，依刑事訴訟法第101條第1項第3款，於民國
    98年7月15日起執行羈押。茲以被告羈押期間即將屆滿，經
    訊問被告後，認其羈押原因仍然存在，而有繼續羈押之必要
    ，應自98年10月15日起延長羈押2月等語。
二、抗告意旨略以：(一)、被告所犯雖為最輕本刑五年以上有期徒
    ，刑然被告係屬未遂犯，依法本得減輕其刑，同時被告亦坦
    承犯行，無絲毫迴避，故原審僅以空泛之非予羈押顯難進行
    追訴審判，未具體說明客觀事實，其認定已有不當。(二)、
    本件有關恐嚇取財部分，經傳喚相關證人，已獲得釐清，故
    本案日後亦無串證之虞。(三)、被告有嚴重之心臟病，以看守
    所之醫療設備並無法處理。為此請求撤銷原裁定准予具保停
    止羈押等語。
三、經查：
  (一)按法院為羈押之裁定時，其本質上係使刑事訴訟程序得以順
    利進行，或為保全證據或為擔保嗣後刑之執行，而對被告所
    實施剝奪其人身自由之強制處分，法院僅須依刑事訴訟法第
    101條第1項之規定，並審查被告犯罪嫌疑是否重大、有無賴
    此保全偵審或執行之必要。而關於羈押原因、必要性之判斷
    ，法院就具體個案，依職權衡酌是否有非予羈押顯難保全證
    據或難以遂行訴訟程序者為依據，在不違背通常生活經驗之
    定則或論理法則時，依法自有審酌認定之職權。又按羈押中
    之被告，認有繼續羈押之必要者，得於期限未滿前，經法院
    依刑事訴訟法第101條之規定訊問被告後，以裁定延長之，
    同法第108條第1項亦規定甚明。
  (二)本件被告涉犯恐嚇取財未遂、放火燒燬現有人所在之建築物
    未遂等罪，經原審法院以其犯罪疑嫌重大，且所犯係最輕本
    刑5年以上有期徒刑之罪，非予羈押顯難進行案，而經訊問
    後，裁定羈押。嗣因該羈押期間即將屆滿，因認被告羈押原
    因仍存在，法院經訊問後裁定第一次延長其羈押期間2月，
    經核並無不合。至前開抗告意旨所述，不能據認其羈押原因
    業已消滅，且無刑事訴訟法第114條所規定得以停止羈押之
    事由。被告執上揭情詞，指摘原延長羈押之裁定不當，提起
    抗告，為無理由，應予駁回。
四、據上論結，應依刑事訴訟法第412條，裁定如主文。
中    華    民    國    98    年    11    月    3    日
                  刑事第四庭審判長法  官  陳筱珮
                                  法  官  邱滋杉
                                  法  官  孫惠琳
以上正本證明與原本無異。
不得抗告。
                                  書記官  劉有志
中    華    民    國    98    年    11    月    3     日


司法院資訊處製作；財團法人民間司法改革基金會備份。
